【裁判字號】    90,易,488
【裁判日期】    901031
【裁判案由】    毒品危害防制條例
【裁判全文】
臺灣宜蘭地方法院刑事判決                            九十年度易字第四八八號
    公  訴  人  臺灣宜蘭地方法院檢察署檢察官
    被      告  甲○○
右列被告因違反毒品危害防制條例案件，經檢察官提起公訴（九十年度毒偵字第一一
二八號）暨移送併辦（九十年度毒偵字第一三四七號），本院判決如左：
    主  文
甲○○連續施用第二級毒品，累犯，處有期徒刑拾月。
扣案第二級毒品安非他命壹包（毛重壹公克）沒收銷燬之。
    事  實
一、甲○○前於民國八十六年間，因違反麻醉藥品管制條例案件，經本院判處有期徒
    刑五月確定，於八十七年六月一日易科罰金執行完畢。又其曾先後因施用毒品案
    件，經本院依臺灣宜蘭地方法院檢察署檢察官聲請二次裁定送觀察、勒戒後，均
    認無繼續施用傾向，分別由本院及該署檢察官以八十七年度訴字第四二號、八十
    七年度易字第三０五號為免刑判決及八十八年度毒偵緝字第二七號為不起訴處分
    確定在案。詎甲○○又因施用毒品案件，經該署檢察署檢察官聲請，本院以八十
    九年度毒聲字第九四八號裁定令其入戒治處所施以強制戒治，臺灣宜蘭地方法院
    檢察署檢察官並以八十八年度毒偵字第四二八號提起公訴，經本院於九十年一月
    十六日以八十九年度易字第五０二號判處有期徒刑八月，同年二月十三日確定。
    惟其強制戒治之執行，因無繼續戒治之必要，另由本院以九十年度毒聲字第二三
    二號裁定停止戒治，所餘期間宣付保護管束，期間則自九十年四月十三日起，至
    同年十二月十日止。詎林明益猶不知悛悔，竟於保護管束期間，基於施用第二級
    毒品安非他命（下稱安非他命）抵癮之概括犯意，自九十年七月中旬某日起，至
    同年十月五日某時止，連續在宜蘭縣羅東鎮天裕旅社及其他不詳處所施用安非他
    命多次，嗣先後於九十年七月十九日經臺灣宜蘭地方法院檢察署觀護人通知，及
    於同年十月七日十八時四十分許，在宜蘭縣冬山鄉○○路○段四八六號二樓為警
    查獲，並扣得其持有之安非他命一包（毛重一公克）。
二、案經臺灣宜蘭地方法院檢察署觀護人室簽分，及宜蘭縣警察局羅東分局報告臺灣
    宜蘭地方法院檢察署檢察官偵查起訴暨移送併辦。
    理  由
一、右揭事實，業據被告甲○○到庭供認不諱，復有臺灣檢驗科技股份有限公司及慈
    濟大學濫用藥物檢驗中心所出具，均安非他命陽性反應之檢驗總表及濫用藥物尿
    液檢驗報告各一份存卷，及安非他命一包（毛重一公克）扣案可佐，堪徵其自白
    與事實相符，要可採信。又被告曾先後因施用毒品案件，經本院依臺灣宜蘭地方
    法院檢察署檢察官聲請二次裁定送觀察、勒戒後，均認無繼續施用傾向，分別由
    本院及該署檢察官以八十七年度訴字第四二號、八十七年度易字第三０五號為免
    刑判決及八十八年度毒偵緝字第二七號為不起訴處分確定在案。詎甲○○又因施
    用毒品案件，經該署檢察署檢察官聲請，本院以八十九年度毒聲字第九四八號裁
    定令其入戒治處所施以強制戒治，臺灣宜蘭地方法院檢察署檢察官並以八十八年
    度毒偵字第四二八號提起公訴，經本院於九十年一月十六日以八十九年度易字第
    五０二號判處有期徒刑八月，同年二月十三日確定。惟其強制戒治之執行，因無
    繼續戒治之必要，另由本院以九十年度毒聲字第二三二號裁定停止戒治，所餘期
    間宣付保護管束，期間則自九十年四月十三日起，至同年十二月十日止等情，有
    臺灣高等法院被告全國前案紀錄表、臺灣高等法院檢察署刑案紀錄簡覆表及臺灣
    宜蘭地方法院檢察署刑案資料查註紀錄表各一份附卷足參，是被告四犯施用毒品
    罪之事證明確，其犯行洵堪認定。
二、核被告所為，係犯毒品危害防制條例第十條第二項及同條例第十一條第三項之罪
    。其施用毒品前之所持有第二級毒品之低度行為，已為施用毒品之高度行為所吸
    收，不另論罪。其先後多次施用安非他命抵癮之犯行，時間緊接，方法相同，觸
    犯構成要件相同之罪，顯係基於概括犯意為之，應依刑法第五十六條連續犯之規
    定，加重其刑。公訴人移送併辦部分，因與起訴事實間，具有連續犯之裁判上一
    罪關係，是為起訴效力所及，本院應併予審理，附此敘明。末查，被告前於八十
    六年間因違反麻醉藥品管制條例案件，經本院判處有期徒刑五月確定，於八十七
    年六月一日易科罰金執行完畢之事實，業據其自承在卷，復有臺灣高等法院檢察
    署刑案紀錄簡覆表及臺灣高等法院被告全國前案紀錄表各一份存卷可憑，茲於執
    行完畢後五年內再犯有期徒刑以上之本罪，應依刑法第四十七條累犯之規定，遞
    加重其刑。審酌被告於強制戒治之保護管束期間，仍不思戒除毒癮，猶一再施用
    安非他命，顯見其依毒品危害防制條例修訂之新制執行觀察、勒戒及強制戒治均
    無成效，實有處以較長刑期予以隔離之必要，俾得為之拔除毒癮，惟念其坦承犯
    行，態度良好，及其他犯罪動機、目的、手段及造成之社會整體侵害等一切情狀
    ，酌情量處如主文所示之刑，以資警懲。至其於九十年十月七日十八時四十分許
    遭警查獲時所採取之尿液，經送慈濟大學醫學院濫用藥物檢驗中心檢驗結果，係
    呈安非他命陽性反應如前述，堪徵扣案如主文所示之疑似安非他命之白色晶體（
    毛重一公克）確屬第二級毒品安非他命無誤，應依毒品危害防制條例第十八條第
    一項前段之規定，併予宣告沒收銷燬之。
據上論斷，應依刑事訴訟法第二百九十九條第一項前段，毒品危害防制條例第十條第
二項、第十八條第一項前段，刑法第十一條前段、第四十七條、第五十六條，判決如
主文。
本案經檢察官廖允松到庭執行職務
中      華      民      國      九十    年      十      月    三十一    日
                                  臺灣宜蘭地方法院刑事第二庭
                                          法  官  陳  嘉  年
右正本證明與原本無異。
如不服本判決，應於判決送達後十日內向本院提出上訴狀。（應附繕本）
                              書記官  詹  玉  惠
中      華      民      國      九十    年      十      月    三十一    日
附錄本案論罪科刑法條全文
毒品危害防制條例第十條第二項
施用第二級毒品者，處三年以下有期徒刑。


司法院資訊處製作；財團法人民間司法改革基金會備份。
